【裁判字號】    98,抗,99
【裁判日期】    980914
【裁判案由】    本票裁定強制執行
【裁判全文】
臺灣臺南地方法院臺南簡易庭民事裁定    98年度抗字第99號
抗  告  人  甲○○
                        號
相  對  人  乙○○
                        巷3號.
上列抗告人因與相對人間聲請本票裁定強制執行事件，對於中華
民國98年7月23日本院98年度司票字2006號裁定提起抗告，本院
裁定如下：
    主  文
抗告駁回。
抗告程序費用新臺幣壹仟元由抗告人負擔。
    理  由
一、按執票人向本票發票人行使追索權時，得聲請法院裁定後強
    制執行，票據法第123條定有明文。又本票執票人依上開法
    條之規定，聲請法院裁定及抗告法院之裁定，僅依非訟案件
    程序，以審查強制執行許可與否，並無確定實體上法律關係
    存否之效力，如發票人就票據債務之存否有爭執時，應由發
    票人提起確認之訴，以資解決，最高法院56年台抗字第714
    號、57年台抗字第76號著有判例。
二、抗告意旨略以：抗告人印象中並未向相對人借貸而積欠票款
    ，相對人稱經提示未獲付款部分與事實不符，為此提起抗告
    ，請求廢棄原裁定等語。
三、經查，相對人主張執有聲請人簽發如原裁定所示之本票3紙
    （下稱系爭本票），並免除作成拒絕證書，經其向相對人提
    示均未獲付款，乃依票據法第123條聲請裁定許可強制執行
    等情，業據其提出有效之系爭本票為證，原裁定准許相對人
    於系爭本票所載之金額及其法定利息之範圍內為強制執行，
    於法並無不合。抗告人雖以未向相對人借貸而積欠票款為由
    提起抗告，然縱其所稱屬實，亦屬票據債權存在與否之實體
    爭執，參照首揭說明，自應由抗告人另行提起確認之訴，以
    資救濟，要非本件非訟程序得以審究，本件抗告顯然無據，
    應予駁回。
四、末按「依法應由關係人負擔費用者，法院裁定命關係人負擔
    時，應一併確定其數額」、「前項費用之負擔有相對人者，
    準用民事訴訟法有關訴訟費用之規定」，非訟事件法第24條
    第1項及同法第21條第2項分別定有明文。本件抗告既經駁回
    ，抗告程序費用應由抗告人負擔，爰依上開法條規定，併予
    確定抗告程序費用額新台幣1,000元由抗告人負擔。
五、據上論結，本件抗告無理由，爰依非訟事件法第46條、第21
    條第2項、第24條第1項，民事訴訟法第495條之1第1項、第
    449條條第1項、第78條，裁定如主文。
中    華    民    國    98    年    9     月    14    日
                  民事第二庭   法  官  魏玉英
以上正本證明與原本無異
本裁定除以適用法規顯有錯誤為理由，並經本院許可外，不得再
抗告。如提起再抗告，應於收受後10日內委任律師為訴訟代理人
向本院提出再抗告狀，並繳納再抗告費新台幣1,000 元。
中    華    民    國    98    年    9     月    14    日
                               書記官  蔡曉


司法院資訊處製作；財團法人民間司法改革基金會備份。
